th: รูปแบบบรรจุภัณฑ์เส้นด้าย: พันบนการ์ด; หลอดกรวย; กระสวยพันมือ; หลอดด้ายขนาดใหญ่ (King Spool); หลอดด้ายขนาดเล็ก; กระสวยพันสำเร็จ; ไจด้าย; หลอดด้าย; อื่นๆ
en: Thread package format: Carded (on card); Cone; Hand-wound bobbin; King spool; Mini spool; Pre-wound bobbin; Skein; Spool; Other
ro-RO: Format de ambalare a aței: Cardat (pe suport de carton); Con; Mosorel înfășurat manual; Mosoare mari (King spool); Mini mosorel; Mosorel pre-înfășurat; Scul; Mosorel; Altele
sl-SI: Format pakiranja sukanca: Na kartonu; Stožec; Ročno navito vretence; King tuljava; Mini tuljava; Prednavito vretence; Klobčič; Tuljava; Drugo
nl: Draad verpakkingsformaat: Gekaard (op kaart); Kegel; Handopgewonden spoel; King-spoel; Mini-spoel; Voorgewonden spoel; Streng; Spoel; Overige
pt-BR: Linha formato da embalagem: Encartelado (no cartão); Cone; Bobina enrolada à mão; Carretel King; Minicarretel; Bobina pré-enrolada; Meada; Carretel; Outros
el: Μορφή πακέτου νήματος: Σε κάρτα; Κώνος; Χειροκίνητα τυλιγμένο μασούρι; Μπομπίνα (king spool); Μικρό καρούλι; Προτυλιγμένο μασουράκι; Κούκλα; Καρούλι; Άλλο
vi: Định dạng bao bì chỉ may: Quấn thẻ (trên thẻ); Côn; Suốt chỉ quấn tay; Ống chỉ lớn; Ống chỉ nhỏ; Suốt chỉ quấn sẵn; Con chỉ; Ống chỉ; Khác
cs: Typ návinu: Namotáno na kartě; Kónická cívka; Ručně navinutá cívka; King cívka; Mini cívka; Předvinutá cívka; Přadeno; Cívka; Ostatní
zh-CN: 线材包装形式: 卡装; 塔线; 手工绕线轴; 大卷筒; 迷你线轴; 预绕线轴; 绞线; 线轴; 其他
nb: Trådpakkeformat: På pappkort; Kjegle; Håndviklet spole; King-spole; Minispole; Ferdigviklet spole; Hespe; Spole; Annet
fi: Lankapaketin muoto: Pahvikortilla; Kartio; Käsin puolattu puola; Suurkela; Minikela; Valmiiksi puolattu puola; Vyyhti; Lankarulla; Muu
es: Formato de paquete del hilo: Cardado (en tarjeta); Cono; Bobina enrollada a mano; Carrete King; Minicarrete; Bobina preenrollada; Madeja; Carrete; Otro
hu: Szál kiszerelése: Kartonos; Kúp; Kézi tekercselésű orsó; Nagy spulni (king spool); Mini spulni; Előre tekercselt orsó; Motring; Spulni; Egyéb
ko: 실 포장 형식: 카드형(카드에 감김); 콘; 수동 보빈; 킹 스풀; 미니 스풀; 미리 감긴 보빈; 타래; 스풀; 기타
bg-BG: Формат на опаковката на конеца: На картонче; Конус; Ръчно навита совалка; Макара King; Мини макара; Предварително навита совалка; Гранче; Макара; Друго
sv: Trådpaketformat: På karta; Kon; Handlindad spole; King-spole; Minispole; Förlindad spole; Härva; Spole; Annat
pt-PT: Formato da embalagem do fio: Encartonado (em cartão); Cone; Bobina enrolada à mão; Bobina grande; Mini bobina; Bobina pré-enrolada; Meada; Bobina; Outro
zh-TW: 線材包裝規格: 紙卡裝; 寶塔管; 手繞梭芯; 大型線軸; 迷你線軸; 預繞梭芯; 絞線; 線軸; 其他
lt-LT: Siūlų pakuotės formatas: Ant kortelės; Kūgis; Rankomis vyniota ritė; Didelė ritė („King“); Maža ritė; Iš anksto suvyniota ritė; Sruoga; Ritė; Kitas
ru: Формат упаковки нити: На бобинке; Бобина; Шпулька ручной намотки; Большая катушка (King spool); Мини-катушка; Шпулька с готовой намоткой; Моток; Катушка; Другое
da: Trådemballageformat: På kort; Kegle; Håndviklet spole; Kingspole; Minispole; Forviklet spole; Fed; Spole; Andet
ja: スレッドパッケージ形態: カード巻き; コーン; 手巻きボビン; キングスプール; ミニスプール; プレワウンドボビン; カセ; スプール; その他
sk-SK: Formát balenia vlákna: Namotané (na karte); Kužeľ; Ručne navinutá cievka; Kráľovská cievka; Mini cievka; Predvinutá cievka; Pradienko; Cievka; Iné
tr: İplik ambalaj formatı: Kartela (karton üzerinde); Koni; Elle sarılmış masura; Büyük makara; Mini makara; Hazır sarılmış masura; Çile; Makara; Diğer
fr: Format de conditionnement du fil: Cardé (sur carte); Cône; Canette remplie à la main; Bobine King; Mini-bobine; Canette pré-remplie; Écheveau; Bobine; Autre
hr-HR: Format pakiranja konca: Na kartonu; Stožac; Ručno namotana špulica; King špula; Mini špula; Unaprijed namotana špulica; Kanura; Špula; Ostalo
de: Verpackungsform des Garns: Auf Kärtchen; Konus; Handgewickelte Spule; King-Spule; Minispule; Vorgewickelte Spule; Strang; Spule; Sonstige
pl: Format opakowania nici: Na tekturce; Nawojek stożkowy; Ręcznie nawijana szpulka; Szpula King; Miniszpulka; Wstępnie nawinięta szpulka; Motek; Szpula; Inne
it: Formato del pacchetto di fili: Su cartoncino; Rocca (cono); Rocchetto avvolto a mano; Bobina grande; Mini rocchetto; Spolina preavvolta; Matassa; Rocchetto; Altro